臺灣桃園地方法院刑事判決　　　　　　　　　　　　　九十一年度訴字第八六一號
　　公　訴　人　臺灣桃園地方法院檢察署檢察官
　　被　　　告　乙○○
　　指定辯護人　本院公設辯護人　丙○○
右列被告因違反毒品危害防制條例案件，經檢察官提起公訴（九十一年度偵字第六四
九五號），本院判決如左：
        主  文
乙○○共同運輸第三級毒品，處有期徒刑伍年貳月。
扣案之愷他命陸拾壹包（淨餘淨重貳仟肆佰柒拾參點零肆公克，平均純度為百分之八
十一．八），均沒收銷燬之，夾鍊袋之袋口貳只、繃帶、膠帶各壹綑，均沒收。
        事  實
一、緣姓名年籍均不詳綽號「小賴」之成年男子與年籍不詳名為「蘇永富」之成年男
    子於民國九十一年三月廿三日下午四時許，至甲○○（未到案，另結）位在台北
    巿士林區○○街二巷五號之服飾店委請甲○○至我國大陸之澳門地區託帶第三級
    毒品愷他命來臺，並承諾事成之後給付甲○○新臺幣（下同）廿五萬元之酬勞，
    甲○○應允之，遂於翌日即九十一年三月廿四日上午至台北巿中山區○○○路之
    錢櫃ＫＴＶ某包廂，覓得乙○○共同至澳門託帶愷他命來臺，除機票、食宿費用
    全免外，並承諾事成後給付乙○○十萬元之酬勞，乙○○應允之，其二人遂於九
    十一年三月二十八日晚間，由桃園中正國際機場共同搭乘澳門航空公司ＮＸ－六
    一五號班機前往澳門，翌日即九十一年三月二十九日中午，其二人步行通過澳門
    及大陸海關至大陸地區廣東省某地之不詳酒店，並投宿第三０九室，甲○○即要
    求乙○○先行離開，越一小時許，乙○○再回該第三０九室時，甲○○之不知名
    友人即已將一大包粉末狀之愷他命送至該室，甲○○與乙○○再相偕外出購買夾
    鏈帶、繃帶、膠帶，甲○○並於該日晚間回至該室以夾鏈袋分裝前開愷他命，分
    裝畢，甲○○與乙○○相偕外出至某迪斯可夜總會玩樂，至翌日即九十一年三月
    卅日上午，二人返回前開酒店，由甲○○用繃帶、膠帶將前開已分裝好之愷他命
    綁在乙○○之身上（腰間、左、右腿），綁好後，其二人搭乘計程車過大陸關、
    澳門關，直接趕赴澳門機場，搭乘該日上午之澳門航空公司ＮＸ－六一０號班機
    共同返回桃園中正國際機場，警方據報先行在乙○○通關時，查獲以繃帶、膠帶
    綁在其身上之六十三包愷他命（實際上係愷他命六十一包，淨餘淨重為二千四百
    七十三．０四公克，平均純度為百分之八十一．八，另二包則為夾鍊袋之袋口）
    ，經乙○○將事實和盤托出，警方乃再當場逮捕嗣後通關之甲○○。
二、案經內政部警政署航空警察局報告臺灣桃園地方法院檢察署檢察官偵查起訴。
        理  由
一、訊據被告乙○○對於右開事實迭於警訊、偵訊、本院審理時坦承不諱，其於本院
    九十一年七月十五日調查時詳細自白如下「我有一個朋友丁○○．．．可以證明
    我在九十一年三月二十四日的早上我們很多人去林森北路的錢櫃ＫＴＶ唱歌，一
    共有十多個朋友一起去，甲○○是後來才到的。王（煒雄）在包廂的時候向我說
    他要帶Ｋ回來，希望我配合他帶Ｋ回來，他說機票、食宿都他出，他還另外給我
    十萬元，我本來說不要為了十萬元而坐牢，但他說Ｋ是麻藥，只是屬於管制藥品
    ，如果查獲的話只是沒收、罰錢，王（煒雄）說那些話的時候丁○○就坐在旁邊
    ，他有聽到。甲○○所說的『小賴』、蘇永富我都不認識。事實上我和甲○○在
    案發前認識好幾個月了，是經過我們共同的朋友『小志』介紹認識的，我們並不
    是很熟，只是有的時候我們會一起出去玩，我們去ＫＴＶ唱歌的時候小志並沒有
    去，因為當時他已經去當兵了，他並不知道甲○○委託我帶Ｋ他命的事。甲○○
    說『小賴』是我的乾哥哥並不實在。我和甲○○九十一年三月二十八日晚上到達
    澳門，王（煒雄）的朋友開車來接我們送我們到澳門當地的一個小旅館，我一個
    人住，王（煒雄）先離開，住到二十九日中午甲○○就帶我去澳門某一個賭場找
    他的朋友，之後我和王（煒雄）二人就走路前往澳門關，通過澳門關之後又再通
    過大陸的海關，出大陸海關走了約二、三十分鐘，來到一家酒店，我當時有看酒
    店的名字，但是我現在已經忘記了，但名稱應該不是甲○○所說的長安酒店，那
    邊是中國大陸廣東省的什麼縣市，我並不清楚，是甲○○告訴我說叫珠海。住進
    那家酒店之後我們是前往三○九室，我們才進去該房間，甲○○就叫我出去逛一
    個小時左右，等我逛回來的時候看到一個大紙袋在床頭邊，王（煒雄）把那個紙
    袋拿到桌上並打開來看，他向我說這就是Ｋ，我們在該房間待到下午，他就說要
    去買夾鏈袋、膠帶，我也有和王（煒雄）一起去買，買完之後我們又回到那個房
    間，他的朋友（就是從澳門機場帶我們去小旅館的那位）就過來帶我們出去吃飯
    ，吃完晚飯我們又回到房間，但是王（煒雄）的朋友並沒有和我們一起進房間，
    甲○○就開始用夾鏈袋裝Ｋ，裝完之後，王（煒雄）的朋友過來和我們會合，這
    時候還看到王（煒雄）的另外一個朋友，我不知道那個人是港澳人或是大陸內地
    人，我們一共四個人去一家迪斯可夜總會的包廂，在那邊還有另外七、八個人在
    場，我們就在該包廂玩樂，玩樂之後我和王（煒雄）二人就回酒店當時已經是三
    月三十日早上了，他說要去趕飛機，還說上一次他帶Ｋ他命回去，是用行李託運
    ，被罰了很多錢，所以這一次就叫我綁在身上，然後我就讓他把Ｋ綁在我身上，
    綁好並穿好衣服之後，我們就先坐計程車到大陸關去過大陸關及澳門關，進入澳
    門領域之後再搭另一輛計程車到澳門機場搭飛機，我和王（煒雄）的機位是在左
    右隔壁，回到中正機場，他說他要先去免稅機場買煙，叫我先通關，我當場被關
    員查到身上綁有Ｋ他命，關員問我認不認識甲○○，我說不認識，因為我當時並
    不知道甲○○的真名，我都是叫他『偉哥』，後來另外一個關員拿了王（煒雄）
    的護照影本給我看，經過我指認『偉哥』就是甲○○，我才把王（煒雄）委託我
    帶Ｋ的事情向警方說。」等語。次查，共犯甲○○於本院九十一年六月廿七日初
    訊時辯稱本案件之幕後主謀係被告乙○○，係被告乙○○叫伊帶其（乙○○）去
    澳門，乙○○還向伊說其有乾哥叫「小賴」，「小賴」也有叫伊帶乙○○去澳門
    ，「小賴」在臺灣給伊電話號碼說到澳門就打該支電話，伊和乙○○在澳門的時
    候，由伊打電話給「小賴」，有一個叫蘇永富的人就來長安酒店，並且帶著Ｋ他
    命過來，乙○○拜託伊把毒品綁在其之身上，伊係純幫忙乙○○，並沒有說要給
    乙○○任何好處云云，然共犯甲○○已於本院九十一年七月廿九日調查時自承其
    始為本案主謀，係小賴、蘇永富以廿五萬元之酬勞委由伊將愷他命託帶入境，伊
    再於九十一年三月廿四日上午至台北巿中山區○○○路之錢櫃ＫＴＶ找被告乙○○幫忙託帶入關；證人丁○○亦於該日庭期證稱伊於九十一年三月廿四日上午確
    在前開錢櫃ＫＴＶ之包廂內，且伊坐於被告乙○○之旁，伊有片段聽到被告乙○○與共犯甲○○之對話，有聽到要出國帶Ｋ回來等語，可見被告乙○○之自白確
    與真實相符。次以，被告乙○○辯稱：共犯甲○○跟伊說託帶入境之愷他命係違
    禁藥品，如被查獲，僅沒收、罰錢而已，伊不知道愷他命歸類為第三級毒品云云
    。然查，刑法上所謂「禁止錯誤」，係指行為人誤信法所不許之行為係法所允許
    ，且須有正當理由誤信始足當之，此觀刑法第十六條之規定自明，被告乙○○之
    前開辯解即使屬實，然其亦本明知愷他命係屬禁藥，而運送禁藥亦屬觸犯藥事法
    第八十三條第一項之罪，而為國家刑罰權制裁之對象，可見其明知其之行為係法
    所不許，而非有正當理由誤信為法律允許，自與前開所謂「禁止錯誤」得以減、
    免刑責之情況迥異，再者，行為人僅須有違法之認識，即已滿足刑法論理之違法
    性要件，並不以行為人確實掌握其之行為觸犯何等刑事法律之何等條文為必要，
    被告乙○○既已有其之所為為法所不許之認識，自已滿足違法性之要件，不以其
    認識其之行為構成毒品危害防制條例第四條第三項之運輸第三級毒品罪為必要，
    被告乙○○前開辯解不足以做為減免刑責之理由。此外，被告乙○○與共犯甲○○確係於九十一年三月卅日搭乘澳門航空公司ＮＸ－六一０號班機共同返回中正
    機場，有該公司九十一年七月廿七日澳中字（九一）第一六三號函及旅客名單在
    卷可稽，渠二人共同入、出境之事實復有入出境查詢結果二紙可憑，被告乙○○
    為海關當場查獲之情形亦有照片三幀可資參照，其為海關緝獲之綁在其身上之六
    十三包愷他命，經本院職權送驗，實際上係愷他命六十一包，淨餘淨重為二千四
    百七十三．０四公克，平均純度為百分之八十一．八，另二包則為夾鍊袋之袋口
    ，此有內政部警政署刑事警察局鑑驗通知書一紙附卷足考，並有扣案之繃帶、膠
    帶各一綑可資佐證，本件事證明確，被告乙○○之犯行足堪認定。
二、按愷他命為毒品危害防制條例第二條第一項第三款所稱之第三級毒品，並為行政
    院依據懲治走私條例第二條第四項授權公告之「懲治走私條例公告管制物品項目
    及其數額」，其中甲項管制進出口物品第四款所列之毒品，不得運輸亦不得私運
    進口。被告將本件含第三級毒品愷他命之粉末自大陸澳門地區私運進入臺灣地區
    ，核其所為，分別係犯毒品危害防制條例第四條第三項之運輸第三級毒品罪及懲
    治走私條例第十二條、第二條第一項之準私運管制物品進口罪；公訴人誤論懲治
    走私條例第二條第一項之真正私運管制物品進口罪，尚有違誤，應依法變更起訴
    法條。被告行為後，懲治走私條例第二條第一項罪之法定刑業修正為「七年以下
    有期徒刑，得併科新臺幣三百萬元以下罰金。」，經總統於九十一年六月二十六
    日公布，並自同年月二十八日起生效，而該條罪名修正前法定刑為「七年以下有
    期徒刑，得併科新臺幣二十萬元以下罰金。」，經比較法定刑結果，以修正前之
    規定對被告有利，被告所犯違反懲治走私條例部分，爰依刑法第二條第一項但書
    規定，適用修正前懲治走私條例第十二條、第二條第一項之準私運管制物品進口
    罪。被告以一行為觸犯上開二罪名，為想像競合犯，應依刑法第五十五條之規定
    ，從較重之運輸第三級毒品罪處斷。爰審酌被告私運進口之含愷他命粉末之數量
    、含愷他命之純度、其私運進口含愷他命粉末對國人健康之危害性、其案發後自
    始即坦供一切案情不諱、犯後態度良好等一切情狀，量處如主文所示之刑。扣案
    之愷他命六十一包（淨餘淨重二千四百七十三．０四公克，平均純度為百分之八
    十一．八），均應依毒品危害防制條例第十八條第一項前段，宣告沒收銷毀之；
    夾鍊袋之袋口二只、繃帶、膠帶各一綑，則係被告乙○○與共犯甲○○共有，而
    供渠等犯罪所用之物，應依刑法第三十八條第一項第二款之規定，宣告沒收之。
據上論斷，應依刑事訴訟法第二百九十九條第一項前段、第三百條，修正前懲治走私
條例第十二條、第二條第一項、毒品危害防制條例第四條第三項、第十八條第一項前
段，刑法第十一條前段、第二條第一項但書、第五十五條、第三十八條第一項第二款
，判決如主文。
本案經檢察官洪景明到庭執行職務
中      華      民      國      九十一    年    十一    月    廿七      日
                                臺灣桃園地方法院刑事第一庭
                                      法  官    曾  雨  明
右正本證明與原本無異。
如不服本判決，應於判決送達後十日內向本院提出上訴狀( 應附繕本 )，上訴於
臺灣高等法院。
                                      書記官    戴  育  萍
中        華        民        國    九十一    年    十二    月    二    日
附論罪科刑依據之法條：
懲治走私條例第十二條
自大陸地區私運物品進入臺灣地區，或自臺灣地區私運物品前往大陸地區者，以私運
物品進口﹑出口論，適用本條例規定處斷。
懲治走私條例第二條第一項
私運管制物品進口﹑出口逾公告數額者，處七年以下有期徒刑，得併科新台幣二十萬
元以下罰金。
毒品危害防制條例第四條第三項
製造、運輸、販賣第三級毒品者，處五年以上有期徒刑，得併科新台幣五百萬元以下
罰金。
